臺灣新竹地方法院刑事判決　
111年度易字第103號
公  訴  人  臺灣新竹地方檢察署檢察官
被      告  丁庚萱


上列被告因妨害秘密案件，經檢察官提起公訴（110年度偵字第8
805號），本院判決如下：
    主  文
丁庚萱犯竊錄非公開活動罪，處有期徒刑參月，如易科罰金，以
新臺幣壹仟元折算壹日。
扣案之GPS定位器壹個（含SIM卡壹張），沒收。
    事  實
一、丁庚萱與劉書妤為富士達電梯公司同事，雙方因細故而有嫌
    隙，丁庚萱明知無正當理由，竟基於以電磁紀錄竊錄他人非
    公開活動之犯意，於民國109年12月10日下午6時許，在新竹
    縣○○鄉○○路00號富士達電梯公司停車棚，私自將具有追蹤、
    定位及通報功能之GPS定位器1具（含SIM卡1張、卡號000000
    0000000號），裝設在劉書妤所有之車號000-000號普通重型
    機車後輪，藉由該GPS定位器得以竊錄劉書妤非公開之行動
    蹤跡之活動。嗣劉書妤察覺有異檢查車輛，始在該機車後輪
    發現GPS定位器，乃報警處理而查悉上情，並扣得GPS定位器
    1個（含SIM卡1張、卡號0000000000000）。
二、案經劉書妤訴由新竹縣政府警察局新湖分局報告臺灣新竹地
    方檢察署檢察官偵查起訴。
    理  由
壹、證據能力部分：
    本案認定事實所引用之卷內被告以外之人於審判外之言詞或
    書面陳述，檢察官、被告丁庚萱於本院準備程序時均同意其
    作為本案證據之證據能力（院卷第65頁），於辯論終結前亦
    未對該等證據之證據能力聲明異議（院卷第199-206頁），
    本院復審酌前揭陳述作成時之情況，並無違法取證之瑕疵，
    亦認以之作為證據為適當，是本案有關被告以外之人於審判
    外之言詞或書面陳述等供述證據，依刑事訴訟法第159條之5
    規定，自均得為證據。至其餘非供述證據部分，本院查無有
    何違反法定程序取得之情形，復經本院於審理中踐行證據調
    查程序，亦應認有證據能力。
貳、實體部分：
一、訊據被告對於前揭犯罪事實均坦承不諱（院卷第204-205頁），並經證人即告訴人劉書妤於警詢、偵查及本院審理中證述明確（偵卷第8-11、39-40頁、院卷第188-198頁），且有警員出具之職務報告、監視器畫面翻拍照片、證人劉書妤之指認被告犯罪嫌疑人紀錄表、自願受搜索同意書、新竹縣政府警察局新湖分局新工派出所扣押筆錄、扣押物品目錄表、扣押物品收據、現場暨扣案物品照片、被告之亞太行動資料查詢、亞太電信股份有限公司函文檢送被告上開SIM卡之申辦資料、被告提供之購買GPS訂單資料及與賣家之對話紀錄、亞太電信股份有限公司函文檢附被告帳單明細資料等在卷可查（偵卷第4、7、11-25、54頁、院卷第37-49、71-79、95-143頁），足認被告自白與事實相符，是本件事證明確，被告所為應予依法論科。
二、法律適用：
    按GPS定位器（下稱GPS）之追蹤方法，係透過通訊系統傳至
    接受端電腦，顯示被追蹤對象的目前位置、移動方向與之前
    行蹤等定位資訊，透過通訊網路傳輸，結合地理資訊系統對
    於個人所在位置進行比對分析，而得知被追蹤對象之確實位
    置，使被追蹤對象之位置透明化。是被告上開行為，係以GP
    S結合通訊網路，利用電磁紀錄竊錄告訴人機車之所在位置
    資訊，再進一步進行分析比對，屬刑法第315條之1第2款所
    定「以電磁紀錄竊錄」之態樣。而個人之私人生活、動靜行
    止及社會活動，若隨時受他人持續追蹤注意，其言行舉止及
    人際互動即難自由從事，將影響人格之自由發展，且即時知
    悉他人行蹤，足以對他人行動、私密領域或個人資料自主構
    成侵擾之行為。從而，核被告所為，係犯刑法第315條之1第
    2款之無故以電磁紀錄竊錄他人非公開活動罪。起訴書認被
    告所為係該當同條第1款之罪，容有誤會，惟此均屬同條內
    之不同犯罪型態，毋庸變更起訴法條。
三、量刑審酌：
    爰以行為人之責任為基礎，審酌被告為掌握告訴人行蹤，竟
    擅自以在上開機車上裝設GPS定位器之手段，竊錄告訴人非
    公開之活動，所為足以侵害告訴人之隱私，且未與告訴人達
    成和解，確有不該，惟念及被告於本院審理時終坦承本案犯
    行，兼衡被告之素行、生活狀況、智識程度等一切情狀，量
    處如主文所示之刑，並諭知易科罰金之折算標準。
四、沒收：
    扣案之GPS定位器1個（含SIM卡1張），據起訴書指為被告本
    案犯罪所用之物，被告於本院審理中就此始終未事爭執，堪
    認被告對之有事實上支配權，而為屬於被告之物，爰依刑法
    第38條第2項規定宣告沒收。
據上論斷，應依刑事訴訟法第299條第1項前段，判決如主文。
本案經檢察官蔡宜臻提起公訴，由檢察官邱宇謙到庭執行職務。
中　　華　　民　　國　　111 　年　　9 　　月　　14　　日
                  刑事第一庭  法　官  李建慶
以上正本證明與原本無異。
如不服本判決應於收受本判決後20日內向本院提出上訴書狀，上
訴書狀應敘述具體理由。上訴書狀未敘述上訴理由者，應於上訴
期間屆滿後20日內補提理由書狀於本院(均須按他造當事人之人
數附繕本 )「切勿逕送上級法院」。 
中　　華　　民　　國　　111 　年　　9 　　月　　15　　日
                              書記官  陳弘明
附錄本判決論罪法條：
刑法第315條之1
（妨害秘密罪）
有下列行為之一者，處3年以下有期徒刑、拘役或30萬元以下罰
金：
一、無故利用工具或設備窺視、竊聽他人非公開之活動、言論、
    談話或身體隱私部位者。
二、無故以錄音、照相、錄影或電磁紀錄竊錄他人非公開之活動
    、言論、談話或身體隱私部位者。